【裁判字號】    90,易,2530
【裁判日期】    901224
【裁判案由】    妨害公務
【裁判全文】
臺灣桃園地方法院刑事判決                          九十年度易字第二五三號
    公  訴  人  臺灣桃園地方法院檢察署檢察官
    被      告  乙○○
右列被告因妨害公務案件，經檢察官提起公訴（九十年度偵字第一六０三四號），本
院判決如左︰
    主  文
乙○○服用酒類，不能安全駕駛動力交通工具而駕駛，處有期徒刑貳月，如易科罰金
，以佰元折算壹日；又損壞公務員職務上掌管之物品，處有期徒刑陸月，如易科罰
金，以佰元折算壹日。應執行有期徒刑柒月，如易科罰金以參佰元折算壹日。
    事  實
一、乙○○於民國（下同）九十年九月二十二日晚間七時許，至桃園市錢櫃ＫＴＶ參
    加公司聚餐，飲酒至次日凌晨零時許，明知其飲酒逾量（經警測試其呼氣之酒精
    濃度為每公升零點六二毫克），顯已達不能安全駕駛動力交通工具之狀態，仍搭
    乘友人汽車至桃園縣蘆竹鄉「台茂商場」後之防泛道路旁，駕駛其停在該處車號
    八Ｎ〡五六九二號自用小貨車返家，適因附近民眾向警方檢舉有人破壞車輛，遂
    為到場巡視之警員懷疑為破壞車輛之人，而遭追躡，其乃沿蘆竹鄉○○路右轉中
    正路往南山路駛去，迨接近中正路與南山路交岔口時，早有接獲通報之員警甲○
    ○駕駛車號ＤＭ〡四八五三號警用巡邏車，阻絕在該路口，乙○○見狀，明知已
    無空間迴車掉頭，然為逃避盤查，仍執意迴車，因而撞擊前述警員公務上掌管之
    警用巡邏車，致該警車右側保險桿及右側大燈、方向燈、前引擎蓋破裂凹損，以
    此強暴方法施加於依法執行職務之公務員，隨即加速逃逸，游員立即驅車追捕，
    旋於同鄉○○路農會前捕廖某，並檢驗其酒精濃渡達每公升零‧六二毫克，顯然
    達不能安全駕駛動力交通工具狀態。
二、案經桃園縣警察局大園分局報請台灣桃園地方法院檢察署檢察官偵查起訴。
    理  由
一、右揭酒後駕車之事實，訊據被告乙○○坦承不諱，並有酒精濃度測試表一紙，在
    卷可稽，而依交通部運輸研究所七十九年八月對駕駛人行為之研究（酒醉駕車對
    駕駛行為之分析研究）指出，吐氣每公升酒精含量零點二五毫克等於血液中酒精
    濃度（Blood Alcohol Concen- tration簡稱BAC)百分之零點零五（亦即每100
    毫升血液中含50毫克酒精)，而BAC到達百分之0.0 8至百分之0.15時，對駕駛能
    力之影響為：判斷力嚴重受到影響、功能與精神協調受損、駕駛之體能困難增加
    。對心理行為之影響為：產生情緒異常現象、步伐不平穩、言語不清、反應惡劣
    、記憶及判斷力受損、精神處於錯亂狀態。被告經警查獲後，測試其呼氣酒精濃
    度值達每公升零點六二毫克，換算BAC值在百分之０．０八至百分之０．一五之
    間，顯已達不能安全駕駛之程度，被告酒後駕車不能安全駕駛部份，事證明確，
    堪以認定。至衝撞警車部份則矢口否認，辯稱不知有臨檢云云。惟查，被告駕車
    沿中正路往南山路駛去，迨接近中正路與南山路交岔口時，始掉頭迴車撞擊員警
    甲○○所駕駛而在路口圍堵被告之車號ＤＭ〡四八五三號警用巡邏車一情，業據
    證人即警員甲○○到庭證述明確，則被告駕車本係直行，迨至路口始掉頭迴車，
    可知係見前有警車攔路方採取迴車動作甚明，適足徵被告對於警車停於前方路口
    ，知之甚明，而其明知如此，猶勉強迴車，對於該駕駛動作必然會衝撞警車，亦
    當有所知，所辯不知有臨檢，核屬卸責之詞，委無可取，此外復有前述警車車損
    照片二張附卷可參，其妨害公務犯行，事證亦明，洵堪認定。
二、核被告所為係犯刑法第一百三十五條第一項妨害公務執行罪、第一百三十八條之
    妨害職務上掌管之物品罪及第一百八十五條之三之公共危險罪。所犯妨害公務二
    罪間，係一行為觸犯數罪名，為想像競合犯，應從一重之妨害職務上掌管之物品
    罪。又其所犯妨害職務上掌管之物品罪及公共危險罪，犯意各別，行為分擔，應
    予分論併罰。爰審酌被告犯罪之動機、目的、手段，及其品性、生活狀況、智識
    程度、犯罪所生之損害、犯罪後態度等一切情狀，量處如主文所示之刑，並定其
    應執行之刑及諭知易科罰金之折算標準。
據上論斷，應依刑事訴訟法第二百九十九條第一項前段，刑法第一百八十五條之三、
第一百三十八條、第一百三十五條第一項、第五十五條、第五十條第五款、第四十一
條第一項，罰金罰鍰提高標準條例第一條前段、第二條，判決如主文。
本案經檢察官鍾和憲到執行職務。
中          華        民        國     九十    年   十二  月  二十四    日
                                  臺灣桃園地方法院刑事第一庭
                                      法  官   潘政宏
右正本證明與原本無異。
如不服本判決，應於判決送達後十日內向本院提出上訴狀( 應附繕本 )，上訴於臺灣
高等法院。
                                     書記官   王月香
中        華        民        國    九十    年   十二   月    二十五    日
附錄論罪科刑法條：
刑法第一百八十五條
損壞或壅塞陸路、水路、橋樑或其他公眾往來之設備或以他法致生往來危險者，處五
年以下有期徒刑，拘役或五百元以下罰金。
因而致人於死者，處無期徒刑或七年以上有期徒刑；致重傷者，處三年以上、十年以
刑法第一百三十五條
對於公務員依法執行職務時，施強暴脅迫者，處三年以下有期徒刑、拘役或三百元以
下罰金。
意圖使公務員執行一定之職務或妨害其依法執行一定之職務或使公務員辭職而施強暴
脅迫者亦同。
犯前二項之罪，因而致公務員於死者，處無期徒刑或七年以上有期徒刑；致重傷者，
處三年以上、十年以下有期徒刑。
下有期徒刑。
第一項之未遂犯罰之。
刑法第一百三十八條
毀棄、損壞或隱匿公務員職務上掌管或委託第三人掌管之文書、圖畫、物品，或致令
不堪用者，處五年以下有期徒刑。


司法院資訊處製作；財團法人民間司法改革基金會備份。
